臺灣臺中地方法院交通事件裁定　　　 100年度交聲字第2243號
原處分機關　交通部公路總局臺中區監理所豐原監理站
異　議　人
即受處分人　林乾隆
上列異議人即受處分人因違反道路交通管理處罰條例案件，對於
交通部公路總局臺中區監理所豐原監理站100年7月15日所為之裁
決（豐監稽違字第裁63-U00000000號裁決書），聲明異議，本院
裁定如下：
    主    文
異議駁回。
    理    由
一、原處分意旨略以：異議人即受處分人林乾隆（下稱受處分人
    ）駕駛車號039-VE號自用曳引車附掛78-ZH號自用半拖車（
    砂石專用車），於民國100年4月1日17時0分許，行經臺中市
    ○○路與科園路口處，因裝載貨物超過核定之總重量肇事致
    人死亡之違規，為內政部警政署保安警察第二總隊第三大隊
    第二中隊員警以保二警交字第U00000000號違反道路交通管
    理事件通知單舉發。受處分人前揭時間、地點被舉發違規事
    實，係違反道路交通管理處罰條例第29條之2第5項規定，原
    處分機關於100年7月15日以豐監稽違字第裁63-U00000000號
    裁決書，裁處吊銷汽車駕駛執照，終身不得重新考領，於法
    並無不合等語。
二、異議意旨則略以：終身不得考領駕駛執照導致受處分人無法
    生活，家中有年邁父母要奉養，爰請高抬貴手等語。
三、按汽車裝載貨物超過核定之總重量、總聯結重量者，因而致
    人受傷者，吊扣其駕駛執照1年；致人重傷或死亡者，吊銷
    其駕駛執照，並終身不得考領駕駛執照，道路交通管理處罰
    條例第29條之2第5項、第67條第1項分別定有明文。
四、經查：
（一）受處分人林乾隆於100年4月1日17時0分許，駕駛車號039
      －VE號自用曳引車附掛78-ZH號自用半拖車（砂石專用車
      ），行經臺中市○○路與科園路口處，因汽車載運貨物超
      載肇事致人死亡之違規，經內政部警政署保安警察第二總
      隊依違反道路交通管理處罰條例第29條之2第5項規定，以
      保二警交字第U00000000號違反道路交通管理事件通知單
      舉發，嗣經原處分機關裁處吊銷駕駛執照，永久禁考，而
      臺灣臺中地方法院檢察署檢察官並以受處分人前揭違規行
      為涉有業務過失致死罪嫌，遂於100年8月1日依法偵結提
      起公訴等情，有上開舉發違反道路交通管理事件通知單、
      原處分機關豐監稽違字第裁63-U00000000號裁決書、臺灣
      臺中地方法院檢察署檢察官100年度偵字第8551號起訴處
      分書各1份在卷可稽，復為受處分人所不爭執，則受處分
      人上開違規事實應可認定。
（二）受處分人雖以前詞求為免罰，惟查吊銷駕駛執照並終身禁
      考之規範，係立法者為加強道路交通管理，維護交通秩序
      ，確保交通安全，嚇阻及避免嚴重交通違規行為發生所制
      定之處罰條文，若汽車駕駛人確有違反第29條之2第1項裝
      載貨物超過核定總重量之違規行為，即賦予執法者吊銷違
      規行為人之駕駛執照並終身禁考之權力，此亦為執法者之
      義務，並無其他可以選擇之處罰或裁量空間存在，本院亦
      無任何裁量免罰之餘地，至受處分人縱因原處分機關之裁
      罰處分而有謀生不便之情事，然此與上揭裁罰之原因無涉
      ，本院尚難據此作為其免除上開裁罰之理由。從而，受處
      分人本件違規事實既屬明確，原處分機關援引道路交通管
      理處罰條例第29條之2第5項、第67條第1項之規定，裁處
      受處分人吊銷駕駛執照終身禁考，於法即無違誤，受處分
      人執前詞求為免罰，要無理由，應予駁回。又肇事致人死
      亡案件，受處分人經吊銷駕駛執照處分執行已逾12年，符
      合特定條件，得向公路主管機關申請考領駕駛執照，同條
      例第67條之1第1項第1款定有明文。是受處分人雖應吊銷
      駕駛執照，且終身不得重新考領駕駛執照，惟於符合上開
      條文之情形，仍可向公路主管機關申請考領駕駛執照，併
      予敘明。
五、據上論斷，應依道路交通管理處罰條例第87條第2項、道路
    交通事件處理辦法第18條，裁定如主文。
中    華    民    國   100    年    11    月    30    日
                  交通法庭  法  官  蔡岱霖
以上正本證明與原本無異。
如不服本裁定應於送達後5日內向本院提出抗告狀。
                            書記官  陳建分
中    華    民    國   100    年    11    月    30    日